# 【律师函无被审计单位公章能否作为审计证据】

提问人：yplxzg 时间：2019-05-18 01:23:07
陈版，您好，
如下问题想请教，谢谢您的时间 ~
如果律师函在被审计客户没有盖章的情况下，但是对方律师回函确认，是否能够作为我们有效的审计证据？
注： 1 、无法盖章主要由于某些客观原因。 2 、但是被审计单位会协调律师回函，只是不盖公章。
盼复 ~
祝您周末愉快。

回答人：chenyiwei
无法盖章的具体原因是什么？是否代表被审计单位本身对函证所涉及的事项本身不认可或者无法确认？在此情况下律师为何又能够确认？建议谨慎考虑这一情况对回函的证明效力是否会产生损害，造成一项 “仅仅是为了审计目的而做出的证据” 的效果。